【裁判字號】    92,台上,6859
【裁判日期】    921204
【裁判案由】    違反毒品危害防制條例
【裁判全文】
最高法院刑事判決                              九十二年度台上字第六八五九號
    上  訴  人  甲○○
    選      任
    辯  護  人  張居德律師
右上訴人因違反毒品危害防制條例案件，不服台灣高等法院台中分院中華民國九十二
年九月十六日第二審判決（九十二年度上訴字第八八九號，起訴案號：台灣台中地方
法院檢察署九十一年度偵字第二三一七四號），提起上訴，本院判決如左：
    主  文
上訴駁回。
    理  由
按刑事訴訟法第三百七十七條規定，上訴於第三審法院，非以判決違背法令為理由，
不得為之。是提起第三審上訴，應以原判決違背法令為理由，係屬法定要件。如果上
訴理由狀並未依據卷內訴訟資料，具體指摘原判決不適用何種法則或如何適用不當，
或所指摘原判決違法情事，顯與法律規定得為第三審上訴理由之違法情形，不相適合
時，均應認其上訴為違背法律上之程式，予以駁回。本件原判決撤銷第一審諭知無罪
之判決，改論處上訴人甲○○販賣第一級毒品未遂罪刑。已詳認定犯罪事實之依據
及憑以認定之理由，並對上訴人否認犯罪之辯詞，如何不足採信，均已依據卷內資料
予以指駁及說明，從形式上觀察，原判決並無違背法令情形。按事實之認定及證據之
取捨，乃屬事實審法院之職權，證人等所為供述及合法調查所得之證據，何者為可採
，事實審法院本得參酌其他相關證據為自由之判斷，苟無違反經驗法則或論理法則，
自難指為違法。原判決依憑證人王宏明於警訊、偵查及一審中之供述，證人即當日查
獲上訴人之警員吳瑞淵於一審及原審時之證詞，並有扣案之海洛英四包及00000
00000號行動電話一具，且該四包海洛英經送請法務部調查局鑑定結果均含有海
洛英成分，有鑑定通知書影本二份附卷可稽，及其他調查證據取捨之結果（見原判決
理由一），認定上訴人確有本件犯行，摒棄不採上訴人及證人王宏明事後迴護之辯詞
，所為證據之取捨及證明力之判斷均合證據法則，並無理由不備之違誤。上訴意旨謂
原判決採證人王宏明於警訊中對伊不利之證詞，有違刑事訴訟法第一百五十九條之二
，且伊並無營利意圖等語，惟查原判決已說明依同法條規定，以警訊中所述具有較可
信之特別情況，為可採信，且並非僅以證人王宏明於警訊之供述為證據，其於偵查及
一審中亦證稱毒品係向上訴人買的，其所辯係就原判決理由一之(三)、(五)已詳為論斷與
說明之事項，再為事實上之爭辯，殊非適法之第三審上訴理由。又本件係證人王宏明
自首其涉嫌搶奪及施用毒品等犯行後，供出毒品來源，警方得知上訴人以00000
00000號行動電話為聯絡工具販賣毒品，始授意王宏明配合警方辦案，由王宏明
撥打該行動電話購買毒品，而王某警訊中並稱兩人在路上相遇，上訴人主動留下電話
，告以可向其購買毒品云云，是上訴人早已有販賣意思，並非警方無端陷害教唆本無
販賣毒品意思之人實施犯罪，尚難謂係以陷害教唆之不正當手段取證，上訴意旨執此
指摘，亦非適法之上訴理由。再者按查獲之毒品，不問屬於犯人與否，均沒收銷燬之
，此觀毒品危害防制條例第十八條第一項前段之規定自明。又法院對此等之物，除已
證明滅失外，不問屬於犯人與否或有無查扣，均應沒收之。故原判決將查獲之四包海
洛英依毒品危害防制條例第十八條第一項前段予以沒收銷燬，並無違誤。其餘上訴意
旨徒憑己意，對原審採證認事職權之適法行使，任意指摘，顯與法定上訴第三審之形
式要件不符，其上訴違背法律上之程式，應予駁回。
據上論結，應依刑事訴訟法第三百九十五條前段，判決如主文。
中      華      民      國    九十二    年     十二     月      四      日
                              最高法院刑事第五庭
                                  審判長法官  謝  家  鶴
                                        法官  洪  文  章
                                        法官  花  滿  堂
                                        法官  陳  世  淙
                                        法官  洪  佳  濱
      右正本證明與原本無異
                                              書  記  官
中      華      民      國    九十二    年     十二     月     十七     日
                                                                   m


司法院資訊處製作；財團法人民間司法改革基金會備份。
